臺灣士林地方法院民事簡易判決
110年度簡字第72號
原      告  徐敏晃  
訴訟代理人  張智尊律師
被      告  林于傑  
訴訟代理人  羅健新律師
上列當事人間請求損害賠償事件，原告提起刑事附帶民事訴訟，
經本院刑事庭裁定移送前來（109 年度交重附民字第8 號），本
院於民國110 年10月20日言詞辯論終結，判決如下：
    主  文
被告應給付原告新臺幣貳佰參拾陸萬零肆佰伍拾肆元，及自民國
一百零九年八月四日起至清償日止，按週年利率百分之五計算之
利息。
原告其餘之訴駁回。
訴訟費用由被告負擔百分之二十八，餘由原告負擔。
本判決第一項得假執行。但被告如以新臺幣貳佰參拾陸萬零肆佰
伍拾肆元為原告預供擔保，得免為假執行。
原告其餘假執行之聲請駁回。
    事  實  及  理  由
壹、程序部分
一、按民事訴訟法第427 條第2 項於民國110 年1 月20日修正公
    布，新增第11款「本於道路交通事故有所請求而涉訟」之訴
    訟，不問其標的金額或價額一律適用簡易程序，並自110 年
    1 月22日起施行。又上開修正條文施行後，於修正前已繫屬
    之事件，其法院管轄權及審理程序，未經終局裁判者，適用
    修正後之規定，曾經終局裁判者，則適用修正前之規定，增
    訂之民事訴訟法施行法第4條之1規定甚明。本件原告本於道
    路交通事故請求侵權行為損害賠償，核屬修正後民事訴訟法
    第427 條第2 項第11款所列之訴訟，且於民事訴訟法修正前
    已繫屬本院，尚未經終局裁判，依民事訴訟法施行法第4條
    之1 規定，其審理程序應適用修正後之規定，故本件爰依簡
    易程序為民事簡易判決，合先敘明。
二、按訴狀送達後，原告不得將原訴變更或追加他訴。但擴張或
    減縮應受判決事項之聲明者，不在此限。民事訴訟法第255
    條第1項第3款定有明文。查原告起訴時，訴之聲明第一項原
    係請求被告給付原告新臺幣（下同）2,532萬8,765元，及自
    刑事附帶民事起訴狀送達翌日起至清償日止，按週年利率百
    分之五計算之利息。嗣於訴訟進行中，原告先後縮減其第一
    項聲明，終聲明為：被告應給付原告840萬9,570元，及自刑
    事附帶民事變更訴之聲明狀繕本送達翌日起至清償日止，按
    週年利率百分之五計算之利息【見本院卷第201頁訴之聲明
    變更暨言詞辯論意旨狀、第241筆錄】。經核，原告所為係
    縮減應受判決事項之聲明，於法並無不合，應予准許。
貳、實體部分
一、原告主張：
  ㈠被告於民國108 年11月18日上午7 時1 分許，駕駛車牌號碼0
    00-0000號自小貨車（下稱系爭自小貨車）為其僱傭人送貨
    時，沿新北市淡水區北新路由北往南方向行駛，行經該路段
    與北新路182 巷交岔路口前時，本應注意轉彎車應禮讓直行
    車先行，及車輛左轉時應行至交岔路口中心處左轉，不得佔
    用來車道搶先左轉，而依當時情形，並無不能注意之情事，
    竟疏未注意及此，貿然駕車左轉彎往北新路182 巷，適原告
    騎乘車牌號碼000-0000號重型機車（下稱系爭機車）沿對向
    行經該處，見狀煞避不及，與被告駕駛之系爭自小貨車右後
    車尾發生碰撞（下稱系爭交通事故），先後經淡水馬偕紀念
    醫院及臺北醫學大學附設醫院診療後，診斷結果為原告受有
    右手挫傷併第五掌骨骨折、右膝髕骨骨折、右肩部挫傷及擦
    傷、右膝挫傷、擦傷及撕裂傷、右腕挫傷及擦傷、右小腿及
    左足擦傷、右手掌第五指掌骨基部粉碎性骨折、右膝後十字
    韌帶斷裂等傷害（下稱系爭傷害）。
  ㈡原告因系爭交通事故受有系爭傷害，陸續至醫院就醫，支出
    醫療費用總計2 萬9,395 元；為避免傷口感染，需使用紗布
    及自行換藥等其他醫療支出，至109年2月15日止支出3 萬6,
    976 元；系爭機車因系爭交通事故受損，維修費用4 萬250 
    元；108 年11月25日至29日於臺北醫學大學附設醫院住院期
    間及出院後醫囑需專人照護3 個月之看護費用，以每日2,00
    0元計，94日之看護費用共計18萬8,000元；因原告受傷後不
    良於行，需搭乘計程車往返住家及醫院，支出交通費用2萬3
    ,914元；原告自系爭交通事故發生日起因傷不能工作，經醫
    囑需休養至109年8月9日，不能工作期間為266 日，而原告
    任職於世俊工程行，每月平均工資為9 萬3,161 元，受有工
    作損失82萬6,028元；原告因系爭交通事故，經鑑定勞動力
    減損13% ，以原告每月薪資9萬3,161元計算，再以系爭交通
    事故發生時，原告為41歲3月又9日，依霍夫曼公式計算後，
    請求被告一次給付勞動力損失226萬5,007元；又原告因受系
    爭傷害而受有精神上痛苦，故請求被告賠償精神慰撫金500 
    萬元。
  ㈢為此，爰依民法第184 條第1 項前段、第191 條之2 、第193
     條及第195 條之規定提起本訴等語，並聲明：1.被告應給
    付原告840萬9,570元，及自刑事附帶民事變更訴之聲明狀繕
    本送達翌日起至清償日止，按週年利率百分之五計算之利息
    。2.願供擔保請准宣告假執行。
二、被告則以：
  ㈠原告就系爭交通事故與有過失，蓋被告行經北新路182 巷交
    岔路口，待交通號誌由紅燈轉綠燈時，仍等待對向車道之車
    輛直行車先行，被告見對向車道已無來車，而原告所騎乘之
    系爭機車，尚距離至少有100公尺遠，被告即合理信賴原告
    在足夠反應之空間及時間內，應會注意車前狀況而採取減速
    或煞停之動作，詎料，原告竟撞上被告駕駛之系爭自小貨車
    右後車側，足見原告亦具有未注意車前狀況及車速過快之過
    失。
  ㈡另就原告主張之賠償項目、損害計算方式及數額、過失比例
    等，爭執如下：
  1.醫療費用及其他醫療支出部分：原告所提出淡水馬偕紀念醫
    院於108年12月11日開立之診斷證明書已足證明本件損害發
    生原因及其範圍，故原告提出自108年11月19日起至109年7
    月21日之醫療費用單據，應扣除未於審理中提出而無必要性
    之「證明書費」1,110元；另其他醫療支出部分，於2,976元
    之範圍內無意見，其他傷藥及中藥材之支出，被告認為無支
    出之必要性。
  2.系爭機車維修費用部分，應予折舊。
  3.看護費用部分：根據臺北醫學大學附設醫院回函，原告術後
    需專人全日照護4週（28日），以每日2,000元計算，應為5
    萬6,000元，於此範圍內，被告無意見。
  4.交通費用及工作損失部分：原告主張之交通費用2萬3,914元
    ，被告無意見；另原告主張薪資損失部分，原告應提出國稅
    局個人所得稅資料證明其薪資數額，非僅憑幾紙筆記即可證
    明。如鈞院不以國稅局個人所得稅資料為準時，應以最低薪
    資2萬3,800元計算。再者，依臺北醫學大學附設醫院，原告
    不能工作期間為8個月。
  5.勞動力減損部分：根據國立臺灣大學醫學院醫院（下臺大醫
    院）之回覆，原告勞動能力減損13%。以原告每月薪資2萬3,
    800元計算，依霍夫曼計算式扣除中間利息後，一次給付金
    額為57萬9,497元，被告於此範圍內無意見。
  6.被告請求之精神慰撫金數額過高，被告亦予以爭執。
  ㈢本件原告就系爭交通事故與有過失，就其損害數額應扣除其
    過失應分擔之比例即80% 等語資為抗辯，並聲明：1.原告之
    訴駁回。2.如受不利判決，願供擔保請准宣告免為假執行。
三、本院之判斷：
  ㈠原告主張於前揭時、地，被告駕駛系爭自小貨車行經淡水區
    北新路與北新路182 巷交岔路口前時，於左轉進入182巷時
    ，適有原告騎乘系爭機車沿對向車道行經該處，見狀煞避不
    及，與系爭自小貨車右後車尾發生碰撞，原告因系爭交通事
    故因此受有系爭傷害等情，為被告所不爭執，原告此部分主
    張因堪信為真實。惟就原告主張被告具有完全過失及各項損
    害費用，則以前詞置辯。
  ㈡本件被告之駕駛行為是否具有過失，而應負侵權行為責任?
　⒈按汽車行駛至交岔路口，其行進、轉彎，於左轉彎時，應距
    交岔路口三十公尺前顯示方向燈或手勢，換入內側車道或左
    轉車道，行至交岔路口中心處左轉，並不得占用來車道搶先
    左轉。道路交通安全規則第102條第1項第5款定有明文。被
    告因系爭交通事故，經臺灣士林地方檢察署以109年度偵字
    第3590號起公訴，經本院以109年度交易字第39號刑事判決
    依過失傷害罪判處拘役40日，如易科罰金，以1,000算1日等
    情，業經本院調取該刑事相關卷宗，並有上開刑事判決書在
    卷可參（本院卷第12至15頁）。於刑事案件審理中經本院勘
    驗路口監視器畫面，系爭自小貨車先於路口等待左轉，自對
    向車道某黑色機車通過後，原告即左轉進入182巷，適有原
    告騎乘機車自對向車道行駛而來，因而撞擊自小貨車右後部
    位等情，有該勘驗筆錄及監視器錄影畫面翻拍照片、路口街
    景照片在卷可參（本院卷第255、256、275至296頁）。被告
    當時駕駛自小貨車未至交岔路口中心處即占用來車道搶先左
    轉，且依當時天候晴、日間有自然光線、視距良好、柏油路
    面乾燥無缺陷及障礙物（見109年度偵字第3590號卷第27頁
    道路交通事故調查報告表㈠），尚無不能注意之情事，其未
    禮讓對向車道直行而來車輛，未待行駛至交岔路口中心處，
    即貿然提前搶先左轉以致肇事，被告就系爭交通事故之發生
    顯有過失。再本件送請新北市政府車輛行車事故鑑定委員會
    鑑定，依該會出具之鑑定意見書（見本院卷第170、171頁）
    亦同此認定，是被告過失駕駛行為應堪認定。
  ⒉按因故意或過失，不法侵害他人之權利者，負損害賠償責 任
    ；汽車、機車或其他非依軌道行駛之動力車輛，在使用中加
    損害於他人者，駕駛人應賠償因此所生之損害。但於防止損
    害之發生，已盡相當之注意者，不在此限；又不法侵害他人
    之身體或健康者，對於被害人因此喪失或減少勞動能力或增
    加生活上之需要時，應負損害賠償責任；不法侵害他人身體
    、健康、名譽、自由、信用、隱私、貞操或不法侵害其他人
    格法益而情節重大者，被害人雖非財產上之損害，亦得請求
    賠償相當之金額；不法毀損他人之物者，被害人得請求賠償
    其物因毀損所減少之價額。民法第184 條第1 項前段、第19
    1 條之2 、第193 條第1 項、第195 條第1 項前段、第196 
    條分別定有明文。被告因前開過失駕駛行為，致原告受有系
    爭傷害及財產損害，依上開法條規定，被告自應負侵權行為
    賠償責任。
  ㈢關於原告請求損害賠償之金額，茲審酌如下：
  1.醫療費：
  ⑴依原告所提淡水馬偕紀念醫院、臺北醫學大學附設醫院、臺
    北榮民總醫院之醫療費用收據【109年度交重附民字第8號卷
    （下稱附民卷）第35至55頁、第113至119頁】，原告支出之
    醫療費用總計29,425元（如附表所載），兩造於審理中同意
    扣除未於本件訴訟中提出之診斷證明書費用（本院卷第39、
    79頁筆錄），被告抗辯應扣除費用總計1,110元後（見本院
    卷第225頁民事言詞辯論意旨狀），原告此部分得請求之數
    額為2萬8,315元（00000-0000）。
　⑵原告主張其他醫療費支出3萬6,946元部分，雖提出收據數紙
    （附民卷第57至67頁），除其中福健佳醫療器材、杏一藥局
    、伯宇藥局之費用總計2,976元部分，被告不予爭執外（見
    本院卷第40頁筆錄），關於原告所提裕豐蔘茸國藥行之費用
    部分，被告均予以爭執。因原告未舉證證明裕豐蔘藥行費用
    部分係依醫囑購買，且為醫療行為所必要，原告此部分請求
    ，不應准許。是原告關於其他醫療費用支出部分，於2,976
    元之範圍內，為有理由。
  ⒉機車損害：
　　原告主張因系爭交通事故致其機車受有損害，因修復系爭機
    車總計支出費用4萬250元（維修工資1萬元、零件費用3萬25
    0元），業據其提出欣峰機車行收據、估價單為證（附民卷
    第69頁、本院卷第92頁）。按不法毀損他人之物者，被害人
    得請求賠償其物因毀損所減少之價額，民法第196條定有明
    文，而所謂請求賠償物被毀損所減少之價額，得以修復費用
    為估定之標準，但以必要者為限，例如修理材料以新品換舊
    品，應予折舊。惟原告機車修復所使用之零件，並未標明係
    以中古品為之，常情應係以新零件更換損壞之舊零件，揆諸
    前揭說明，除維修工資並無扣除折舊之情形外，應將零件折
    舊部分予以扣除。經查，原告之系爭機車於104年10月出廠
    （日期未確定則以15日為準），有行車執照影本在卷可參（
    本院卷第74頁），距離系爭交通事故發生時間即108年11月1
    8日，使用期間為4年1月4日，依行政院所頒「固定資產耐用
    年數表」及「固定資產折舊率表」之規定，機車之耐用年數
    為3年，依定率遞減法每年折舊千分之536；另依98年9 月14
    日修正前營利事業所得稅查核準則第95條第6 項、第8 項規
    定，固定資產提列折舊採用定率遞減法則者，以一年為計算
    單位，其使用期限未滿一年者，按實際使用之月數相當於全
    年之比例計算之，不滿一月者，以月計。又其最後一年之折
    舊額，加歷年折舊累積額，其總和不得超過該資產成本原額
    之10分之9。系爭機車實際使用時間已超過3 年之耐用年數
    ，零件費用之折舊額應為元2萬7,225（30250 x0.9 ），扣
    除零件折舊額後，機車修復費用損失應為1萬3,025元（0000
    0-00000 ）。
  ⒊看護費用：
    原告主張因系爭傷害自108年11月26日入院接受手術治療，
    術後3個月至109年2月28日，需專人照顧，而由親屬照顧（
    見本院卷第70頁陳報狀），故請求看護費用18萬8,000元等
    語。按親屬代為照顧被害人之起居，固係基於親情，但親屬
    看護所付出之勞力並非不能評價為金錢，雖因二者身分關係
    而免除被害人之支付義務，惟此種基於身分關係之恩惠，自
    不能加惠於加害人。故由親屬看護時雖無現實看護費之支付
    ，仍應認被害人受有相當於看護費之損害，得向加害人請求
    賠償，始符公平原則（最高法院94年度台上字第1543號判決
    意旨參照）。依臺北醫學大學附設醫院回函：「徐敏晃有右
    膝及右手骨折，右肩挫傷併撕裂傷，故術後需專人照顧，建
    議全日照顧約4週」（本院卷第134頁）。兩造不爭執全日看
    護費用以每日2,000 元為標準（見本院卷第41頁筆錄），則
    原告請求看護費用5萬6,000元（2000x28），應予准許。逾
    此範圍之請求，則無理由。
  ⒋交通費用：
　　原告主張因系爭傷害不良於行，只能搭計程車往返醫院，因
    此支出之交通費用總計2萬3,914元（見本院卷第207至210頁
    民事訴之聲明變更暨言詞辯論意旨狀），此部分為被告所不
    爭執（見本院卷第227頁民事言詞辯論意旨狀、第242頁筆錄
    ），原告此部分主張為有理由。
　⒌薪資損失：
　⑴原告依系爭傷害不能工作之期間，經臺北醫學大學附設醫院
    函覆：「因手部為粉碎性骨折，故不能工作之期間為約8個
    月」（本院卷第134頁），依上開函文內容，原告不能工作
    之期間應自108年11月18日至109年7月17日。原告於系爭交
    通事故發生當時工作內容為地下管線挖掘人員（見本院卷第
    42頁筆錄），工作內容與報酬分配情形，其中：①依證人張
    俊清於審理中證稱：伊跟世俊工程行的負責人楊世欣是好朋
    友，因為他們做的事情有相關，跟上包包工程時，伊是屬於
    地下推進的，楊世欣是做開工作井的，由楊世欣的名義去簽
    約，108年8月到11月間伊的手下有4位工人，分別是徐敏晃
    、高明雄、蔡景祥、還有一個綽號叫阿中，工資全部都拿給
    蔡景祥，蔡景祥再拿給其餘3位工人，沒有記錯的話，當初
    在工地3人施工就可以了，只要工地有保持3個人，誰休息伊
    不會過問，伊後面知道原告都沒有去工地，但工地都有3人
    在進行，比如原告18日受傷，19日高明雄接，後面就是原告
    就沒有辦法下去均分那些錢，如果之前原告做的高明雄沒有
    做，就是原告和阿中和蔡景祥分，車禍後原告沒有去做，就
    由高明雄跟蔡景祥阿中去分，3人誰去工作是他們自己決定
    ，這個工作比較特殊，大家都有技術性，通常都不會換人，
    原告薪水看算點工還是算米數，都是算米數（挖的米數），
    除非遇到障礙或是特殊的才算點工，米數的意思是伊拿多少
    ，就多少給他們做，伊出機具他們出工，蔡景祥跟伊做到10
    9年3月左右，以後就沒有再與這4個工人聯絡等語（本院卷
    第80至84頁、87頁筆錄），證人張俊清證述就其承包挖掘工
    程係交由蔡景祥所屬工班施做，施做現場僅需3人在場，並
    由實際施做者共同分配報酬等情；②另證人蔡景祥於審理中
    證稱：伊是工頭，工班成員是伊、原告、吳明中， 高明雄
    是臨時性的，工班有人要休息時或是有事請假時，會請高明
    雄來幫忙，108年8月時受僱張俊清，是做短管的推進，跟張
    俊清配合時，工班加伊自己有3人，薪資是平均分擔就是從
    張俊清拿多少，工班就平均分，原告發生車禍後，他的工作
    由高明雄遞補，原告11月薪資領5萬4千元，是車禍前原告做
    的工作領得，3 萬9120元是原告車禍後由高明雄來遞補做的
    等語（見本院卷第119至123頁筆錄），證述受僱證人張俊清
    期間，工班固定編制為3人，高明雄為臨時性，於原告車禍
    後，由高明雄遞補完成工作等情。依證人張俊清、蔡景祥之
    上開證述內容，原告於系爭交通事故發生當時受僱證人張俊
    清，自證人張俊清處領取之報酬由原告與證人蔡景祥、吳明
    中均分，於原告因系爭車禍無法工作時，另由高明雄遞補接
    續完成工作等情。
　⑵108年11月薪資損失：依原告所提108年11月薪資表（附民卷
    第87頁），當月工班之每人平均報酬為9萬3,120元，原告因
    系爭傷害無法繼續工作，受傷前工作所得為5萬4,000元，而
    高明雄遞補工作後領取3萬9,120元，原告未受傷，應可繼續
    完成當月工作以獲取報酬，是原告108年11月之薪資損失為3
    萬9,120元。
　⑶108年12月至109年3月薪資損失：依原告所提108年8至同年10
    月之薪資表，原告領取報酬8萬6,460元、9萬8,455元、9萬4
    ,607元，另原告於未受傷之情形下關於108年11月之預期報
    酬9萬3,120元，以上平均月報酬為9萬3,161元【（86460+98
    455+94607+93120）4≒93161，元以下四捨五入）】。以證
    人張俊清所述該工程於109年3月結束，則108年12月至109年
    3月此段期間中原告之損失為37萬2,644元（93161x4）。
　⑷109年4月至109年7月17日薪資損失：依證人張俊清所述伊其
    承包工程後，由其供應設備，再交由證人蔡景祥之工班出勞
    務施做，是原告之工作非屬固定受僱他人，提供勞務獲取報
    酬之性質，須待承包商承攬工程後始有工作。則自證人張俊
    清之工程結束後，原告得否再依同一條件受僱他人，此部分
    原告無法證明。但依證人蔡景祥所稱原告為其固定工班成員
    ，則原告受傷後無法出外尋覓工作，仍應認受有無法工作之
    薪資損失。依勞動部職類別薪資調查動態查詢資料，於營建
    工程業行業別中土木工程業之「技藝、機械設備及組裝人員
    」之平約每月總薪資4萬3,148元（見本院卷第247至251頁）
    ，則以此為標準，原告於109年4月至同年7月17日之因不能
    工作之薪資損失為15萬3,106元【（43148x3）+（43148x17/
    31）≒153106】，逾此範圍部分之請求，則無理由。
　⑸以上，原告因系爭傷害致不能工作之損失為56萬4,870元（39
    120+372644+153106）。　　
　⒍勞動能力減損：　　
    原告主張因系爭事故導致勞動能力減損，受有226萬5,007元
    之損失等語。就原告勞動能力減損程度之評估，經囑託臺大
    醫院鑑定，依該院110年5月3日校附醫秘字第1100902221號
    函檢附之回復意見表認：『合併（依指引公式疊加、非直接
    相加）上述障害，得其全人障害比例8%。倘進一步採用「勞
    動部勞工保險局委託辦理勞工保險失能年金給付個別化專業
    評估作業要點」進行評估，考量病人受傷部位的未來賺錢能
    力、職業別（下水道工程工人）、和受傷年紀（40歲）等因
    素，評估其勞動能力減損比例為13%』（本院卷第185至187頁
    ）。以民法第193條第1 項所謂減少勞動能力，乃指職業上
    工作能力一部之滅失而言，故審核被害人減少勞動能力之程
    度時，自應斟酌被害人之職業、智能、年齡、身體或健康狀
    態等各種因素，進而判斷其減少及殘存勞動能力之價值。斟
    酌原告右手因傷影響勞動能力，依其自陳為高職畢業，以從
    事地下管線挖掘工作，本院認臺大醫院鑑定原告勞動能力減
    損比例為13%，應屬適當。又身體或健康受侵害，而減少勞
    動能力者，其減少及殘存勞動能力之價值，不能以現有之收
    入為準，蓋現有收入每因特殊因素之存在而與實際所餘勞動
    能力不能相符，現有收入高者，一旦喪失其職位，未必能自
    他處獲得同一待遇，故所謂減少及殘存勞動能力之價值，應
    以其能力在通常情形下可能取得之收入為標準(最高法院91
    年度台上字第1823號判決意旨參照）。原告係67年8月9日出
    生，以前述勞動部職類別薪資調查動態查詢資料，於營建工
    程業行業別中土木工程業之「技藝、機械設備及組裝人員」
    之平約每月總薪資4萬3,148元為基準，原告每年減損勞動能
    力損害為6萬7,311元（43148×12×13% ≒67311），自108年11
    月18日起至依勞動基準法第54條規定滿65歲強制退休即132
    年8月8日止，依霍夫曼式計算法扣除中間利息（首期給付不
    扣除中間利息）核計其金額為107萬1,354元【計算方式為：
    67,311×15.00000000+(67,311×0.00000000)×(16.00000000-
    00.00000000)=1,071,353.000000000。其中15.00000000為
    年別單利5%第23年霍夫曼累計係數，16.00000000為年別單
    利5%第24年霍夫曼累計係數，0.00000000為未滿一年部分折
    算年數之比例(264/365=0.00000000)】。原告請求被告給付
    勞動能力減損107萬1,354元，為有理由，逾此範圍之請求，
    則無理由。
  ⒎慰撫金：
    按慰撫金之多寡，應斟酌雙方之身分、地位、資力與加害之
    程度及其他各種情形核定相當之數額。其金額是否相當，自
    應依實際加害情形與被害人所受之痛苦及雙方之身分、地位
    、經濟狀況等關係決定之（最高法院85年度台上字第460號
    判決意旨參照）。原告自陳為高職畢業，從事地下道管線挖
    掘工作，現月薪約6萬元，名下有淡水房屋1戶；被告自陳為
    五專畢業，已婚，育有3名子女，現開貨車販售豬肉為業，
    月收入約3萬餘元，名下無不動產，僅有信用合作社股票（
    見本院卷第90頁陳報狀、第243至245頁筆錄），並有兩造之
    稅務電子閘門財產所得調件明細表在卷可參。本院斟酌上情
    ，就原告因系爭交通事故所受傷勢程度，依其精神與肉體上
    之所受苦楚等一切情狀，認原告請求因系爭交通事故所受精
    神上之損害賠償以60萬元應屬相當，逾此部分之請求，則無
    理由。
  ⒍綜上，原告因系爭事故所受損害總計236萬454元（28315+297
    6+13025+56000+23914+564870+0000000+600000）   
  ㈣被告抗辯原告對系爭交通事故之發生亦與有過失一節：
  ⒈被告抗辯原告有超時工作，影響注意力及超速、未注意車前
    狀況之疏失云云。依路口監視器錄影檔案「C0-000-00000-0
    0」畫面勘驗情形，於07：00：37.7，往淡金路方向一輛黑
    色重型機車自監視器錄影畫面出現往淡金路方向直行，被告
    駕駛之自小貨車已在對向車道等待左轉，接著於錄影時間同
    日07：00：40.7，系爭自小貨車自對向車道左轉欲駛入北新
    路182巷，依監視器畫面可知被告有打左轉燈，監視器錄影
    時間同日07：00：41.0，原告騎乘之重型機車往淡金路方向
    直行時，在該交岔路口網狀線內擦撞系爭自小貨車右後車尾
    （本院卷第255頁）。可知被告駕駛自小貨車先於交岔路口
    等待左轉，於左轉後約1秒之時間即發生系爭交通事故。且
    系爭自小貨車於左轉前，對向車道先有1輛黑色重型機車先
    行通過交岔路口，被告係在對向車道車輛行進中途突然駛入
    來車車道，以系爭機車為直行車，相較於轉彎車之系爭自小
    貨車而言，具有優先路權，被告縱於07:00:37.7已抵交岔路
    口，仍應在該處停等讓對向車道直行車悉數通過後，始得開
    始左轉，詎被告突然切入對向車道車流中左轉，以被告約莫
    １秒之反應時間，能否即時反應煞停車輛，尚非無疑。被告
    抗辯原告騎乘系爭機車至交岔路口前，約有4秒之反應時間
    云云，要無足採。至被告有無疲勞駕駛、注意力未集中或超
    速駕駛之情形，依前述勘驗結果及監視器錄影畫面翻拍照片
    ，原告於系爭交通事故發生前未有任何異狀或超速情形，且
    依前述，系爭交通事故係因被告突然切入對向車道車流中左
    轉，原告未有足夠反應及煞停時間所致，是被告抗辯原告之
    駕駛亦具有過失，要無足採。
　⒉又刑事附帶民事訴訟移送民事庭後，即為獨立民事訴訟，民
    事庭自得獨立調查事實，不受刑事判決所認定事實之拘束，
    而本件原告未具有過失一節，業經說明如前，自難以刑事判
    決中認定原告與有過失，即謂原告於本件民事訴訟事件中亦
    具有過失之責。
  ㈤按給付無確定期限者，債務人於債權人得請求給付時，經其
    催告而未為給付，自受催告時起，負遲延責任；其經債權人
    起訴而送達訴狀，或依督促程序送達支付命令，或為其他相
    類之行為者，與催告有同一之效力；遲延之債務，以支付金
    錢為標的者，債權人得請求依法定利率計算之遲延利息；應
    付利息之債務，其利率未經約定，亦無法律可據者，週年利
    率為百分之5。民法第229條第2項、第233條第1項本文及第2
    03條分別定有明文。本件原告請求被告給付一定之金額，屬
    以金錢給付為標的，揆諸上開說明，原告請求被告給付自刑
    事附帶民事變更訴之聲明狀繕本送達即109年8月3日（見附
    民卷第127頁送達證書）之翌日起，按週年利率百分之5計算
    之遲延利息，即無不合。
四、綜上所述，原告基於侵權行為法律關係，請求被告給付236
    萬454元，及自109年8月4日起至清償日止，按週年利率百分
    之5計算之利息，為有理由。至原告逾上開範圍之請求，則
    無理由，應予駁回。
五、兩造均陳明願供擔保，請准宣告假執行及免為假執行。就原
    告勝訴部分，因本件係依民事訴訟法第427條第2項第11款規
    定適用簡易訴訟程序所為被告敗訴之判決，依同法第389條
    第1項第3款規定，就原告勝訴部分應依職權宣告假執行，原
    告請求供擔保宣告假執行，核無必要，本院並定被告以相當
    金額供擔保後，得免為假執行；至原告敗訴部分，其假執行
    之聲請因失所附麗，應併予駁回之。　　
六、本件事證已臻明確，兩造其餘之攻擊或防禦方法及未經援用
    之證據，經本院斟酌後，認為均不足以影響本判決之結果，
    自無一一詳予論駁之必要，併此敘明。
七、據上論結，原告之訴為一部有理由、一部無理由，依民事訴
    訟法第79條、第436條第2項、第389條第1項第3款、第392條
    第2項，判決如主文。
中　　華　　民　　國　　110 　年　　11　　月　　17　　日
                          民事第二庭
                              法  官  辜  漢  忠  
以上正本係照原本作成。
如對本判決上訴，應於判決送達後20日內向本院提出上訴狀，若
委任律師提起上訴者，應一併繳納上訴審裁判費，否則本院得不
命補正逕行駁回上訴。
中　　華　　民　　國　　110 　年　　11　　月　　17　　日
                              書記官  潘  盈  筠